【裁判字號】    89,上易,4285
【裁判日期】    890815
【裁判案由】    竊盜
【裁判全文】
臺灣高等法院刑事判決                          八十九年度上易字第四二八五號
    上  訴  人  甲○○
    即  被  告
右上訴人即被告因竊盜案件，不服臺灣板橋地方法院八十九年度易字第二四八七號，
中華民國八十九年八月十五日第一審判決（起訴案號：臺灣板橋地方法院檢察署八十
九年度偵字第二三八四號）提起上訴，本院判決如左：
    主  文
原判決撤銷。
甲○○竊盜未遂，累犯，處有期徒刑肆月，如易科罰金，以參佰元折算壹日。
鑰匙壹串沒收。
    事  實
一、甲○○於民國七十九年間因偽造文書案，經台灣台北地方法院判處有期徒刑六月
    確定，嗣於七十九年十一月二十八日易科罰金執行完畢，又於八十五年間因殺人
    未遂案，經本院判處有期徒刑三年八月確定，嗣於八十九年一月十七日縮刑期滿
    假釋執行完畢，竟不知悔改，意圖為自己不法之所有，於八十九年一月二十一日
    十五時三十分許，在台北縣板橋市○○路二七五巷一弄六號前，持其所有之鑰匙
    一串，插入乙○○使用後停放在該處路旁的車號ＭＮ─三九０號營業計程車鑰匙
    孔內，欲轉動鑰匙孔開啟車門，著手竊取該車，惟因鑰匙遲無法開啟車門，為路
    人呂聰明發覺可疑而報警當場查獲，並扣得鑰匙一串，致甲○○未能得逞。
二、案經臺北縣警察局板橋分局報請臺灣板橋地方法院檢察署檢察官偵查起訴。
    理  由
一、訊據被告甲○○否認有前揭事實之竊盜犯行，辯稱計程車擋住我的路，我只有看
    計程車裡面可不可以推走，我沒有拿鑰匙去開，我沒有要偷計程車的意思，有兩
    個人莫名其妙打我，我有解釋給他們聽，那天早上我有吃感冒藥，迷迷糊糊的，
    我也搞不清楚狀況云云，然查被告甲○○於警訊中坦承其拿鑰匙嘗試開啟該計程
    車門，打算竊取該車供己使用，核與證人呂聰明於警訊及偵查中指證：伊發現被
    告正持鑰匙插入該計程車門鑰匙孔，伊上前詢問車輛是否為其所有，被告回答是
    ，伊叫被告繼續開啟給伊看，但被告遲未能開啟車門，被告就改說車輛是他朋友
    的，伊因此報警，被告雖辯稱車輛擋住他人門口，但車輛實際並未擋住他人門口
    ，而是靠牆壁停放，可使別輛車通行等情相合，另被害人乙○○於警訊中指訴：
    鄰居呂聰明報警後，伊下樓查看計程車，發現車門鑰匙孔遭受破壞扭曲，之前鑰
    匙孔是完好的等甚為明確，再證人陳信雄警察於偵查中證稱：警方到達現場時，
    被告初否認竊車，辯稱要將車輛推走，經伊再度詢問，被告始坦承要竊車，且該
    車門鑰匙孔亦有遭受撬開的痕跡等語可證，此外並有鑰匙一串扣案可憑，被告所
    辯無非卸責之詞，不足採信，事證明確，犯行堪以認定。
二、核被告甲○○所為，係犯刑法第三百二十條第三項、第一項之普通竊盜未遂罪，
    又被告於八十五年間因殺人未遂案，經本院判處有期徒刑三年八月確定，嗣於八
    十九年一月十七日縮刑期滿假釋執行完畢，有台灣高等法院檢察署刑案紀錄簡覆
    表一件在卷可按，其於五年內再犯本件有期徒刑以上之罪，為累犯，應依法加重
    其刑，再被告已著手於竊盜行為之實行而不遂，為未遂犯，依法減輕其刑，並依
    法先加後減之，又被告行為後，刑法第四十一條之規定，業經於九十年一月四日
    修正，並經總統於九十年一月十日公布，依法於九十年一月十二日生效，而修正
    後之刑法第四十一條第一項之規定「犯最重本刑為五年以下有期徒刑以下之刑之
    罪，而受六個月以下有期徒刑之宣告，因身體、教育、職業、家庭之關係或其他
    正當事由，執行顯有困難者，得以一元以上三元（業據罰金罰鍰提高標準條例第
    二條前段規定，就其原定數額提高為一百倍折算一日）以下折算一日，易科罰金
    ，但確因不執行所宣告之刑，難收矯正之效，或難以維持法秩序者，不在此限」
    ，此項修正有利於被告，依刑法第二條第一項前段之規定，適用裁判時之新法。
三、原審據以論罪科刑原非無見，惟就前開法律之修正不及適用，被告上訴意旨指摘
    原判決不當，雖無理由，但原判決既有前揭之未洽，仍應由本院將原判決撤銷改
    判，爰審酌被告前述事實之犯罪動機、目的、手段、所生之危害、品行、智識程
    度、犯罪後猶狡飾其詞之態度等一切情狀，量處如主文所示之刑，並諭知易科罰
    金之折算標準，扣案之鑰匙一串，係被告所有供其行竊使用，應依法宣告沒收。
據上論斷，應依刑事訴訟法第三百六十九條第一項前段、第三百六十四條、第二百九
十九條第一項前段、刑法第三百二十條第三項、第一項、第四十七條、第二十六條前
段、第四十一條第一項、第三十八條第一項第二款、第二條第一項前段、罰金罰鍰提
高標準條例第一條前段、第二條前段判決如主文。
本案經檢察官陳文禮到庭執行職務。
中    華    民    國    九十    年        一        月        十八      日
                    臺灣高等法院刑事第四庭
                              審判長法  官  蔡  永  昌
                                    法  官  陳  榮  和
                                    法  官  許  宗  和
右正本證明與原本無異。
不得上訴。
                                    書記官  廖  艷  莉
中    華    民    國     九十   年        一        月        十八      日
附錄：本案論罪科刑法條全文
刑法第三百二十條
意圖為自己或第三人不法之所有，而竊取他人之動產者，為竊盜罪，處五年以下有期
徒刑、拘役或五百元以下罰金。
意圖為自己或第三人不法利益，而竊佔他人之不動產者，依前項之規定處斷。
前二項之未遂犯罰之。


司法院資訊處製作；財團法人民間司法改革基金會備份。
